臺灣高雄地方法院刑事宣示判決筆錄   100年度審訴字第3292號
公  訴  人  臺灣高雄地方法院檢察署檢察官
被      告  張家銘
指定辯護人  本院公設辯護人陳信凱
上列被告因違反毒品危害防制條例案件，經檢察官提起公訴（10
0年度毒偵字第5389號、第6102號），復經檢察官聲請法院改依
協商程序而為判決，本院合議庭認為適當，裁定由受命法官進行
協商判決程序，於中華民國100年12月14日下午4時在本院刑事第
三法庭宣示判決，以代判決書，出席職員如下：
        法  官  林勳煜
        書記官  陳莉庭
        通  譯  蔣錦芳
法官起立朗讀判決主文、犯罪事實要旨、處罰條文、附記事項，
及告以上訴限制、期間並提出上訴狀之法院，且諭知記載其內容
：
一、主文：
    張家銘施用第一級毒品，累犯，處有期徒刑捌月；又施用第
    二級毒品，累犯，處有期徒刑肆月；又施用第一級毒品，累
    犯，處有期徒刑捌月，扣案之第一級毒品海洛因壹包（含包
    裝袋壹只，驗餘淨重零點壹壹陸公克），沒收銷燬之；又施
    用第二級毒品，累犯，處有期徒刑肆月。應執行有期徒刑壹
    年拾月。扣案之第一級毒品海洛因壹包（含包裝袋壹只，驗
    餘淨重零點壹壹陸公克），沒收銷燬之。
二、犯罪事實要旨：
    張家銘前因施用毒品案件，經本院以88毒聲字第6993號、第
    7039號裁定送觀察勒戒後，因認有繼續施用毒品之傾向，復
    經本院以88年度毒聲字第7490號裁定令入戒治處所施以強制
    戒治，嗣經裁定停止戒治處分，復經裁定撤銷停止戒治處分
    ，於民國90年3月26日強制戒治期滿執行完畢釋放，並經臺
    灣高雄地方法院檢察署檢察官以90年度戒毒偵字第507號為
    不起訴處分確定。其於前開強制戒治執行完畢後5年內，復
    因施用毒品案件，經本院以91年度訴字第2074號判決判處有
    期徒刑7月確定，於93年2月21執行完畢；又因施用毒品案件
    ，經本院以97年度審訴字第3728號、4782號等判決判處有期
    徒刑8月、4月、8月確定，嗣經裁定定應執行有期徒刑1年5
    月確定，於99年4月23日縮短刑期假釋出監，至99年6月2日
    假釋期滿未經撤銷假釋視為執行完畢。詎其猶不知悔改與戒
    絕毒癮，分別基於施用第一級毒品海洛因及第二級毒品甲基
    安非他命之犯意，分別於：(一)100年6月8日某時許，在其位
    在高雄市○鎮區○○路150巷1弄2號5樓住處，以針筒注射之
    方式，分別施用第一級毒品海洛因及第二級毒品甲基安非他
    命各1次（起訴書原載為同時施用，惟經檢察官當庭更正為
    分別施用）。嗣因其為毒品列管人口，經警於100年6月8日
    20時20分許帶回派出所採集尿液檢驗，結果呈可待因、嗎啡
    、安非他命、甲基安非他命等陽性反應，始查悉上情；(二)10
    0年9月18日23時10分許，在高雄市「民權公園」公廁內，以
    海洛因摻水針筒注射之方式，施用第一級毒品海洛因1次。
    另於100年9月19日凌晨4時許為警採尿回溯96小時內之某時
    許，在不詳地點，以不詳方式，施用第二級毒品甲基安非他
    命1次。嗣於100年9月19日凌晨1時50分許，在高雄市○鎮區
    鎮○路196號前，因行跡可疑，為警攔檢盤查，並扣得張家
    銘所有施用剩餘之第一級毒品海洛因1包（含包裝袋1只，驗
    前淨重0.128公克、驗餘淨重0.116公克），經徵其同意採集
    尿液送驗，結果呈甲基安非他命、可待因、嗎啡陽性反應後
    ，始查悉上情。
三、處罰條文：
    毒品危害防制條例第10條第1項、第2項、第18條第1項前段
    ，刑法第11條、第47條第1項、第51條第5款。
四、附記事項：
    原起訴意旨認被告就上開犯罪事實(一)所示之施用毒品犯行，
    係以混合海洛因、甲基安非他命摻水方式同時施用，惟經公
    訴檢察官當庭更正係分別施用海洛因、甲基安非他命各1 次
    ，被告亦於本院審理時供承不諱，是上開犯罪事實(一)部分，
    自應分別論以施用第一級毒品、施用第二級毒品之犯行，附
    此敘明。
五、協商判決除有刑事訴訟法第455 條之4 第1 項第1 款於本訊
    問程序終結前，被告撤銷協商合意或檢察官撤回協商聲請者
    ；第2 款被告協商之意思非出於自由意志者；第4 款被告所
    犯之罪非第455 條之2 第1 項所定得以協商判決者；第6 款
    被告有其他較重之裁判上一罪之犯罪事實者；第7 款法院認
    應諭知免刑或免訴、不受理者情形之一，及違反同條第2 項
    「法院應於協商合意範圍內為判決；法院為協商判決所科之
    刑，以宣告緩刑或2 年以下有期徒刑、拘役或罰金為限」之
    規定者外，不得上訴。
六、如有前述得上訴情形而不服本判決，得自收受判決（即以本
    宣示判決筆錄代之）送達之日起10日內，向本院提出上訴書
    狀，並應敘述具體理由，如未敘述上訴理由者，應於上訴期
    間屆滿後20日內補提理由書狀於本院（均須按他造當事人之
    人數附繕本）「切勿逕送上級法院」。
中    華    民    國   100    年    12    月    14    日
                  臺灣高雄地方法院刑事第十庭
                              書記官  陳莉庭
                              法  官  林勳煜
以上正本證明與原本無異。
中    華    民    國   100    年    12    月    14    日
                              書記官  陳莉庭
附錄本判決論罪科刑法條：
毒品危害防制條例第10條
施用第一級毒品者，處6 月以上5 年以下有期徒刑。
施用第二級毒品者，處3 年以下有期徒刑。